臺灣桃園地方法院民事判決　　　　　　 110年度訴字第146號
原　　　告　楊朝宇　
被　　　告　周宇宏　
上列當事人間請求損害賠償事件，原告提起刑事附帶民事訴訟，
經本院刑事庭移送前來（109年度審附民字第492號），本院於民
國110年10月27日言詞辯論終結，判決如下：
    主      文
被告應給付原告新臺幣貳拾萬元，及自民國一○九年七月二十三
日起至清償日止，按週年利率百分之五計算之利息。
原告其餘之訴駁回。
訴訟費用由被告負擔百分之十四，餘由原告負擔。
本判決第一項得假執行。
原告其餘假執行之聲請駁回。
    事實及理由
一、原告起訴主張：被告之妻蔡憶容使用之行動電話門號係登記
    在原告女友紀雁玲之名下，於民國107 年9 月30日下午4 時
    許，因使用紀雁玲名義門號之事，原告與蔡憶容發生口角。
    嗣被告經蔡憶容之轉告，乃偕同真實姓名、年籍不詳之另2
    名成年男子（下稱「另2 男」），於是日晚間8 時許，連袂
    前去原告之住處欲找對方理論，並俟待原告啟門現身之際，
    被告與「另2 男」基於共同傷害之犯意聯絡，迅將原告拉出
    門外，再分別以球棒或徒手合力毆打原告之頭部，使原告倒
    地不起，復因此致受有腦震盪伴有意識喪失、臉部挫傷併合
    併上頜股骨折、雙眼周挫傷合併結膜下出血、軀幹及四肢多
    處擦挫傷合併瘀傷之傷害。是被告上開所為，業已侵害原告
    之身體法益，爰依侵權行為之法律關係，請求被告賠償醫療
    費用新臺幣( 下同) 3 萬元、增加生活上費用2 萬元、工作
    損失30萬元及精神慰撫金100 萬元等語。並聲明：㈠被告應
    給付原告135 萬元及自起訴狀繕本送達翌日起至清償日止，
    按週年利率5 ％計算之利息。㈡願供擔保請准宣告假執行。
二、被告則以：對於刑事判決所認定之事實不爭執，惟原告請求
    賠償之金額過高等語置辯。並聲明：原告之訴駁回。
三、原告主張被告於前揭時、地偕同真實姓名、年籍不詳之另2
    名成年男子以球棒或徒手毆打原告之頭部，致原告受有腦震
    盪伴有意識喪失、臉部挫傷併合併上頜股骨折、雙眼周挫傷
    合併結膜下出血、軀幹及四肢多處擦挫傷合併瘀傷之傷害等
    情，為被告於本院審理中當庭所不爭執（見本院卷第77頁）
    ，而被告所犯之傷害罪，經本院109 年度審訴字第919 號刑
    事判決判處有期徒刑6 月確定在案（見本院卷第7 至15頁）
    ，復經本院依職權調閱被告所犯前開刑事案件卷證核閱無訛
    。是以，被告於前開傷害犯行與原告受傷損害之結果間，顯
    有相當因果關係。
四、按因故意或過失，不法侵害他人之權利者，負損害賠償責任
    ；不法侵害他人之身體或健康者，對於被害人因此喪失或減
    少勞動能力，或增加生活上之需要時，應負損害賠償責任；
    不法侵害他人之身體、健康、名譽、自由、信用、隱私、貞
    操，或不法侵害其他人格法益而情節重大者，被害人雖非財
    產上之損害，亦得請求賠償相當之金額，民法第184 條第 1
    項前段、第193 條第1 項及第195 條第1 項前段分別定有明
    文。查本件事故既因被告毆打原告而具有故意，並其故意與
    原告所受有上開之傷害間亦具有因果關係，則原告依上開規
    定請求被告應負賠償之責，於法有據。茲就原告請求之金額
    是否有理由，逐項審酌如後：
  ㈠醫療費、增加生活費用、工作損失部分：
    原告主張其因本次事故支出醫療費3 萬元、增加生活費用2
    萬元及受有工作損失30萬元云云，然原告並未提出相關單據
    為憑，以證明其確有支出前開費用或受有薪資損失，自難為
    有利於原告之認定，此部分請求為無理由，應予駁回。
  ㈡精神慰撫金：
    按精神慰撫金之多寡，應以被害人精神上所受之苦痛為準據
    ，亦應審酌被害人之地位、家庭情況及加害人之地位，俾資
    為審判之依據，故應就兩造之身分、職業、教育程度、財產
    及經濟狀況，用以判斷非財產上損害之慰撫金數額（最高法
    院86年度台上字第511 號判決意旨參照）。查本件原告因遭
    被告故意毆打，受有腦震盪伴有意識喪失、臉部挫傷併合併
    上頜股骨折、雙眼周挫傷合併結膜下出血、軀幹及四肢多處
    擦挫傷合併瘀傷等傷勢，堪認其在精神及肉體上確實受有痛
    苦。又原告為國中畢業，事發時為美髮自營商，暨每月薪資
    所得、財產狀況；被告為國中畢業，事發時擔任租賃車機場
    接送司機，現於工地打零工，暨每月薪資所得、財產狀況等
    情，此據兩造自述在卷（見本院卷第78頁），且據本院調得
    兩造稅務電子閘門財產所得調件明細表附卷可佐（見本院個
    資卷）。是本院審酌兩造之身分、地位、教育程度及資力等
    實際狀況，並考量本件衝突之發生經過，認原告請求20萬元
    之慰撫金，應屬適當，逾此範圍之請求，即非可採。
五、末按給付有確定期限者，債務人自期限屆滿時起，負遲延責
    任。給付無確定期限者，債務人於債權人得請求給付時，經
    其催告而未為給付，自受催告時起，負遲延責任。其經債權
    人起訴而送達訴狀，或依督促程式送達支付命令，或為其他
    相類之行為者，與催告有同一之效力。民法第229 條第1 項
    、第2 項分別定有明文。又遲延之債務，以支付金錢為標的
    者，債權人得請求依法定利率計算之遲延利息。但約定利率
    較高者，仍從其約定利率。應付利息之債務，其利率未經約
    定，亦無法律可據者，週年利率為百分之五。民法第233 條
    第1 項、第203 條亦有明定。查本件為侵權行為損害賠償之
    債，核屬無確定期限之債，又以支付金錢為標的，依上揭法
    律規定，被告應自受催告時起，負遲延責任，是原告就其上
    述得請求之金額，併請求自起訴狀繕本送達被告之翌日即10
    9 年7 月23日起（見本院109 年度審附民字第492 號卷第5
    頁）至清償日止，按週年利率5 ％計算之利息，亦屬有據應
    予准許。
六、綜上所述，原告請求被告給付20萬元及自109 年7 月23日起
    至清償日止，按週年利率百分之五計算之利息，為有理由，
    應予准許；逾此範圍之請求，則屬無據，應予駁回。又本判
    決乃所命給付之金額未逾50萬元之判決，依民事訴訟法第38
    9 條第1 項第5 款之規定，自應依職權宣告假執行；此部分
    雖經原告陳明願供擔保，聲請宣告假執行，惟其聲請不過促
    請法院職權發動，本院毋庸就其聲請為准駁之裁判，併此敘
    明。至原告敗訴部分，其假執行之聲請，已失所附麗，應予
    駁回。
七、本件事證已臻明確，兩造其餘主張陳述及所提之證據，經審
    酌後均與判決結果不生影響，爰不一一論列，附此敘明。
八、訴訟費用負擔之依據：民事訴訟法第79條。
中    華    民    國   110    年    10    月    29    日
                  民事第二庭法  官  李麗珍
以上正本係照原本作成。
如對本判決上訴，須於判決送達後 20 日內向本院提出上訴狀。
如委任律師提起上訴者，應一併繳納上訴審裁判費。
中    華    民    國   110    年    11    月    1     日
                            書記官  謝伊婕